# “新增的股权涉及交叉持股的会计处理”

提问人：2006163008 时间：2012-12-22 01:53:34
现在遇到一个“新增的股权涉及交叉持股”的会计处理问题： 甲公司分别拥有乙公司70%的股权、丙公司60%的股权，能够对乙、丙实施控制；现在乙公司购买丙公司的另一个股东（丁公司）的15%股权，付出的对价小于对应的丙公司净资产份额，请问在乙公司单户报表层面该如何会计处理？在甲公司合并层面该如何处理？
通过内部讨论，我们认为按照母公司购买少数股东权益来处理： 1 、假如“乙对丙的投资”按权益法核算: 单户报表 ： 借：
长期股权投资 贷：银行存款 营业外收入 合并层面： 借：营业外收入
贷：资本公积 借：实收资本（等权益） 贷：长期股权投资 2 、假如“乙对丙的
投资”按成本法核算： 单户报表： 借：长期股权投资--------（ 1 ） 贷：银行存款 合并报表：
借：实收资本 贷：长期股权投资-----（ 2 ） 借：长期股权投资------（ 2 ）-（ 1 ）
贷：资本公积 欢迎大家多多指点、探讨；

回答人：chenyiwei
大致上最简单的情况是这样。但在权益法核算的情况下，由于取得投资日的可辨认净资产公允价值可能不同于合并报表层面同一可辨认净资产的账面价值（自购买日起持续计算的金额），因此个别报表层面确认的营业外收入很可能不同于合并报表层面就该项权益性交易调整资本公积的金额。